臺灣臺北地方法院刑事判決
111年度審易字第2010號
公  訴  人  臺灣臺北地方檢察署檢察官
被      告  林中秋


上列被告因詐欺等案件，經檢察官提起公訴（111年度調院偵字
第1323號）後，被告於本院審理中就被訴事實為有罪之陳述，經
檢察官聲請改依協商程序而為判決，本院予以同意，判決如下：
    主  文
林中秋犯侵占遺失物罪，處罰金新臺幣壹萬元，如易服勞役，以
新臺幣壹仟元折算壹日；又犯非法由收費設備得利罪，處拘役參
拾日，如易科罰金，以新臺幣壹仟元折算壹日；均緩刑貳年。
    事實及理由
一、本件犯罪事實及證據，除引用附件檢察官起訴書之記載外，
    另據被告於本院審理時坦承犯行，核其等自白，與起訴書所
    載事證相符，可認屬實，本案事證明確，被告犯行堪予認定
    ，應依法論科。
二、論罪科刑：　
　  核被告所為，係犯刑法第337條之侵占遺失物罪與同法第339
    條之1第2項之以不正方法由收費設備得利罪。被告所犯上開
    二罪，犯意各別、行為互殊，應分論併罰。依認罪協商結果
    判決如主文所示，並分別諭知易服勞役或易科罰金之折算標
    準。
三、附記事項：　　
　  被告前未曾因故意犯罪受有期徒刑以上刑之宣告，有臺灣高
    等法院被告前案紀錄表可稽，本院認被告經此偵、審程序及
    科刑宣告之教訓，當知所警惕，無再犯之虞，所宣告之刑以
    暫不執行為適當，應依刑法第74條第1項第1款規定，併予緩
    刑諭知，以啟自新。　
四、除有刑事訴訟法第455條之4第1項第1款於本訊問程序終結前
    ，被告撤銷協商合意或檢察官撤回協商聲請者；第2款被告
    協商之意思非出於自由意志者；第4款被告所犯之罪非第455
    條之2第1項所定得以協商判決者；第6款被告有其他較重之
    裁判上一罪之犯罪事實者；第7款法院認應諭知免刑或免訴
    、不受理者情形之一，及違反同條第2項「法院應於協商合
    意範圍內為判決；法院為協商判決所科之刑，以宣告緩刑或
    2年以下有期徒刑、拘役或罰金為限」之規定者外，檢察官
    與被告均不得上訴。如有前述得上訴之情形，得自收受判決
    送達之翌日起20日內，向本院提出上訴書狀，上訴於第二審
    法院，併予敘明。
據上論斷，應依刑事訴訟法第300條、第455條之2第1項、第455
條之8、第454條、第455條，刑法第337條、第339條之1第2項、
第41條第1項前段、第42條第3項、第74條第1項第1款，判決處刑
如主文。
本案經檢察官劉文婷提起公訴、檢察官洪敏超到庭執行職務。
中    華    民    國    111   年    11    月    24    日
                  刑事第二十庭    法  官  洪英花
以上正本證明與原本無異。
不得上訴。
                                  書記官  洪啟瑞
中    華    民    國    111   年    11    月    24    日
附錄本案論罪科刑依據法條全文：
中華民國刑法第337條
意圖為自己或第三人不法之所有，而侵占遺失物、漂流物或其他
離本人所持有之物者，處 1 萬 5 千元以下罰金。
中華民國刑法第339條之1
（違法由收費設備取得他人之物之處罰）
意圖為自己或第三人不法之所有，以不正方法由收費設備取得他
人之物者，處 1 年以下有期徒刑、拘役或 10 萬元以下罰金。
以前項方法得財產上不法之利益或使第三人得之者，亦同。
前二項之未遂犯罰之。　　

附件：
臺灣臺北地方檢察署檢察官起訴書
                                 111年度調院偵字第1323號
　　被　　　告　林中秋　男　46歲（民國00年0月0日生）
　　　　　　　　　　　　住○○市○○區○○路0段000號5樓
                          之38
　　　　　　　　　　　　國民身分證統一編號：Z000000000號
上列被告因詐欺等案件，已經偵查終結，認應該提起公訴，茲將
犯罪事實及證據並所犯法條分敘如下：
　　　　犯罪事實
一、林中秋於民國111年4月20日18時至19時間，在其位於臺北市
    ○○區○○路0段000號5樓之38住處樓梯間某處，拾獲李開蓉遺
    失之國泰世華商業銀行（下稱國泰世華銀行）簽帳金融卡（
    卡號：4283********1545號）一張後，竟意圖為自己不法之
    所有，予以侵占入己。林中秋復另意圖為自己不法之利益，
    於翌（22）日17時30分許，騎乘車牌號碼000-0000號普通重
    型機車，前往位於臺北市○○區○○路0號中油莒光站加油後，
    持前開卡片，刷卡消費新臺幣（下同）159元，而以此不正
    方法自收費設備獲得加油消費無需付款之財產上不法利益。
    後林中秋分別於同年月22日22時23分許及同年月28日15時47
    分許，再度前往該中油莒光站，經測試前開卡片均未能成功
    扣款後，即將前開卡片丟棄。嗣李開蓉接獲國泰世華銀行通
    知上開卡片遭人刷卡消費，報警處理，始循線查獲上情。
二、案經李開蓉訴由臺北市政府警察局中正第二分局報告偵辦。
　　　　 證據並所犯法條
一、證據清單及待證事實
編號 證據名稱 待證事實 1 被告林中秋於警詢、偵訊時之供述 被告坦承確有於上開時、地，拾獲告訴人李開蓉所掉落之國泰世華銀行簽帳金融卡及持該卡片於111年4月22日17時30分許，在臺北市○○區○○路0號中油莒光站刷卡消費159元；及於同年月22日22時23分許及同年月28日15時47分許，前往中油莒光站，測試該卡片之事實。惟辯稱：係不小心拿錯卡片誤刷159元云云。 2 告訴人李開蓉於警詢時之指訴 全部犯罪事實。 3 前開中油莒光站監視錄影擷取畫面12張 佐證被告於111年4月22日17時30分許，前往中油莒光站，使用告訴人前開國泰世華銀行簽帳金融卡加油消費159元；及於同年月22日22時23分許及同年月28日15時47分許，前往中油莒光站，測試告訴人該卡片之事實。 4 國泰世華銀行信用卡交易明細表1紙。 佐證告訴人前開國泰世華銀行簽帳金融卡有於上開時地刷卡消費之事實。 
二、核被告所為，係犯刑法第337條之侵占遺失物，第339條之1
    第2項之非法由收費設備得利罪嫌。被告所犯上開2罪間，犯
    意各別，行為互殊，請予分論併罰。至被告消費所得利益15
    9元，為其犯罪所得，請依刑法第38條之1第1項前段、第3項
    之規定宣告沒收，於全部或一部不能沒收或不宜執行沒收時
    ，追徵其價額。
三、依刑事訴訟法第251條第1項提起公訴。
  　此  　致
臺灣臺北地方法院
中　　華　　民　　國　 111　　年　　10　　月　  3   　日
 　　　　　　　　　　　     　檢　察　官   劉  文  婷   
本件正本證明與原本無異
中　　華　　民　　國   111　　年　　10    月　  13 　 日
                              書  記  官   陳  品  聿
附錄本案所犯法條全文
中華民國刑法第337條
意圖為自己或第三人不法之所有，而侵占遺失物、漂流物或其他
離本人所持有之物者，處 1 萬 5 千元以下罰金。
中華民國刑法第339條之1
（違法由收費設備取得他人之物之處罰）
意圖為自己或第三人不法之所有，以不正方法由收費設備取得他
人之物者，處 1 年以下有期徒刑、拘役或 10 萬元以下罰金。
以前項方法得財產上不法之利益或使第三人得之者，亦同。
前二項之未遂犯罰之。